【裁判字號】    85,台上,5476
【裁判日期】    851122
【裁判案由】    重利等罪
【裁判全文】
最高法院刑事判決                              八十五年度台上字第五四七六號
    上訴人  甲○○
            乙○○
右上訴人等因重利等罪案件，不服台灣高等法院中華民國八十四年十一月十四日第二
審判決（八十四年度上訴字第四五○九號，起訴案號：前台灣台北地方法院士林分院
檢察署八十三年度偵字第八二一○、八二五○號），提起上訴，本院判決如左：
    主  文
上訴駁回。
    理  由
甲、上訴人等重利部分：
按刑事訴訟法第三百七十七條規定，上訴於第三審法院，非以判決違背法令為理由，
不得為之。是提起第三審上訴，應以原判決違背法令為理由，係屬法定要件。如果上
訴理由狀並未依據卷內訴訟資料，具體指摘原判決不適用何種法則或如何適用不當，
或所指摘原判決違法情事，顯與法律規定得為第三審上訴理由之違法情形，不相適合
時，均應認其上訴為違背法律上之程式，予以駁回。本件原判決依據上訴人甲○○於
警訊時、檢察官偵查中、及在第一審之供述，上訴人乙○○於偵查中及在原審之供述
，證人林秀宏之證言，及被害人即借用人丁順利、楊進元、蔡速一、戴麗華、王新姜
、徐煒中、梁李素美、張碧秀、劉培忠、吳優德、劉培忠、侯廉德、潘秀蘭等之指證
，與夫客戶資料、名片、貼紙、擔保物等證據，綜合判斷，認上訴人等犯行明確，第
一審判決關於上訴人等重利部分，依牽連犯規定，論處上訴人等共同常業重利罪刑，
為無不合，予以維持，駁回上訴人等在第二審之上訴，已經詳述所憑之證據及其認定
之理由。而以上訴人等否認犯罪，及所辯日息僅新台幣四十元，無可採信，亦經予以
指駁。並說明事證已臻明確，上訴人甲○○請求再傳喚證人楊進元等並無必要之理由
。從形式上觀察，原判決尚無上訴意旨所指摘之違背法令之情形存在。上訴意旨摭取
上開證人等於民國八十四年四月十四日、五月五日在第一審所為之部分陳述情形，指
摘原審未予傳喚調查，有應於審判期日調查之證據未予調查之違法云云。惟查原判決
理由已明無再傳喚之必要，業如前述，且查原審於審判期日已將該等證人之證言，
提示上訴人等，並告以要旨，已踐行調查證據程序，有審判筆錄在卷可稽。上訴意旨
對原審已經調查之證據及判決理由已經述之事項，全憑己見，指摘原判決違法，即
與法律規定得為第三審上訴理由之違法情形不相適合。揆之首揭說明，應認其上訴為
違背法律上之程式，應自程序上予以駁回。
乙、上訴人乙○○妨害風化部分：
按最重本刑為三年以下有期徒刑、拘役或專科罰金之罪之案件，經第二審判決者，不
得上訴於第三審法院，刑事訴訟法第三百七十六條第一款定有明文。本件上訴人乙○
○妨害風化部分，原判決係依刑法第二百三十一條第一項論處罪刑者，該條項之法定
本刑為三年以下有期徒刑得併科罰金，核屬刑事訴訟法第三百七十六條第一款之案件
，既經第二審判決，自不得上訴於第三審法院，上訴人乙○○就此部分竟復提起上訴
，顯為法所不許，應併同予以駁回。
據上論結，應依刑事訴訟法第三百九十五條前段，判決如主文。
中      華      民      國    八十五    年     十一     月    二十二    日
                              最高法院刑事第八庭
                                  審判長法官  紀  俊  乾
                                        法官  吳  雄  銘
                                        法官  劉  敬  一
                                        法官  洪  清  江
                                        法官  李  璋  鵬
      右正本證明與原本無異
                                              書  記  官
中      華      民      國    八十五    年      十一    月    二十七    日


司法院資訊處製作；財團法人民間司法改革基金會備份。
